【裁判字號】    98,上訴,67
【裁判日期】    980119
【裁判案由】    違反槍砲彈藥刀械管制條例
【裁判全文】
臺灣高等法院臺南分院刑事判決          98年度上訴字第67號
上  訴  人
即  被  告  甲○○
上列上訴人因違反槍砲彈藥刀械管制條例案件，不服臺灣臺南地
方法院九十七年度訴字第一三００號中華民國九十七年十二月三
日第一審判決（起訴案號：臺灣臺南地方法院檢察署九十七年度
偵字第八四一七一號），提起上訴，本院判決如下：
    主  文
上訴駁回。
    理  由
一、按不服地方法院之第一審判決而上訴者，應向管轄第二審之
    高等法院為之。上訴書狀應敘述具體理由。上訴書狀未敘述
    上訴理由者，應於上訴期間屆滿後二十日內補提理由書於原
    審法院，逾期未補提者，原審法院應定期間先命補正；又第
    二審法院認為上訴書狀未敘述理由或上訴有第三百六十二條
    前段之情形，應以判決駁回之。但其情形可以補正而未經原
    審法院命其補正者，審判長應定期間先命補正。刑事訴訟法
    第三百六十一條、第三百六十七條分別定有明文。而所謂具
    體理由，必係依據卷內既有訴訟資料或提出新事證，指摘或
    表明第一審判決有何採證認事、用法或量刑等足以影響判決
    本旨之不當或違法，而構成應予撤銷之具體事由，始克當之
    （例如：依憑證據法則具體指出所採證據何以不具證據能力
    ，或依憑卷證資料，明確指出所為證據證明力之判斷如何違
    背經驗、論理法則）；倘僅泛言原判決認定事實錯誤、違背
    法令、量刑失之過重或輕縱，而未依上揭意旨指出具體事由
    ，或形式上雖已指出具體事由，然該事由縱使屬實，亦不足
    以認為原判決有何不當或違法者（例如：對不具有調查必要
    性之證據，法院未依聲請調查亦未說明理由，或援用證據不
    當，但除去該證據仍應為同一事實之認定），皆難謂係具體
    理由，俾與第二審上訴制度旨在請求第二審法院撤銷、變更
    第一審不當或違法之判決，以實現個案救濟之立法目的相契
    合，並節制濫行上訴（最高法院九十七年度台上字第八九
    二號判決參照）。
二、本件被告上訴意旨略以：「科刑時應以行為人之責任為基礎
    ，並審酌一切情狀，尤應注意下列事項，為科刑輕重之標準
    ：一、犯罪之動機、目的。二、犯罪時所受之刺激。三、犯
    罪之手段。四、犯罪行為人之生活狀況。五、犯罪行為人之
    品行。六、犯罪行為人之智識程度。七、犯罪行為人與被害
    人之關係。八、犯罪行為人違反義務之程度。九、犯罪所生
    之危險或損害。十、犯罪後之態度。刑法第五十七條定有明
    文。被告偶因一時失慮，罹犯本案，深感悔悟，自警詢、偵
    查及原審審理時，皆坦承全部犯行，犯後態度良好，然原審
    量處有期徒刑三年二月，併科罰金新台幣三萬元，誠屬過苛
    ，懇請從輕量刑以啟自新云云。
三、按量刑之輕重，係屬事實審法院得依職權自由裁量之事項，
    苟以被告之責任為基礎，復已斟酌刑法第五十七條各款所列
    情狀而為刑之量定，復未逾越法定刑度，不容任意指為違法
    （最高法院九十六年台上字第七０一八號判決意旨參照）。
    原判決依據被告自白，已就被告犯罪事實明白認定，並記載
    據以認定之證據名稱，且敘明審酌被告前已有違反槍砲彈藥
    刀械管制條例、竊盜前科，素行欠佳，除自己受寄藏有上開
    改造手槍，復轉交他人代為寄藏，對社會治安及民眾安全，
    均已構成潛在之威脅，惡性非輕，惟犯後坦承犯行，態度尚
    可等一切情狀，在法定刑範圍內，從輕量處有期徒刑三年二
    月，自無違法可言。亦即本件法定最輕本刑為有期徒刑三年
    ，被告又係累犯，依法應加重，上開量刑自屬適當。是以被
    告提起上訴，上訴理由僅謂量刑過重，既未依據卷證資料，
    具體指摘原判決關於認定事實及適用法律，有何違法或不當
    之處，或明確指出所為證據證明力之判斷如何違背經驗、論
    理法則，依首揭說明，其上訴違背法律上之程式，應以判決
    駁回之，並不經言詞辯論為之。
四、據上論斷，依刑事訴訟法第三百六十七條前段、第三百七十
    二條，判決如主文。
中    華    民    國    98    年    1     月    19    日
                  刑事第六庭    審判長法  官    董武全
                                      法  官    杭起鶴
                                      法  官    沈揚仁
以上正本證明與原本無異。
如不服本判決應於收受送達後10日內向本院提出上訴書狀，其未
敘述上訴理由者，並得於提起上訴後10日內向本院補提理由書（
均須按他造當事人之人數附繕本）「切勿逕送上級法院」。
                                      書記官    廖文靜
中    華    民    國    98    年    1     月    19    日


司法院資訊處製作；財團法人民間司法改革基金會備份。
